臺灣高等法院刑事裁定　　　　　　　 100年度交抗字第1154號
抗　告　人　王金仙
即受處分人
上列抗告人因違反道路交通管理處罰條例案件，不服臺灣桃園地
方法院100年度交聲字第395、582、583、584、585號，中華民國
99年8月22日所為裁定，提起抗告，本院裁定如下：上列被告因
違反道路交通管理處罰條例案件，本院裁定如下：
    主  文
抗告均駁回。
    理  由
一、本件抗告意旨略以：抗告人即受處分人王金仙係於民國92年
    1月7日始登記為本件車號5Ｌ－7045號自小客車之車主，於
    該車交通違規期間，受處分人既非車主，即不應對受處分人
    科罰，而受處分人係因證件遭冒用始衍生本件交通裁罰，請
    求撤銷原裁定改為免罰諭知云云。
二、按受處分人不服道路交通管理處罰條例第8條所定主管機關
    所為之處罰者，得於接到裁決書之翌日起20日內，向管轄地
    方法院聲明異議；又交通法庭認聲明異議不合法律上之程式
    ，且其不合法律上之程式無從補正者，應以裁定駁回之，道
    路交通管理處罰條例第87條第1項、道路交通事件處理辦法
    第17條前段分別定有明文。是受處分人自應依法於上開規定
    期間內向法院聲明異議，倘受處分人逾期提出，於法律程式
    上即已無從補正，法院自應依法裁定駁回。又按處理違反道
    路交通管理事件，有關文書送達之程序，依行政程序法之規
    定，此據違反道路交通管理事件統一裁罰標準及處理細則第
    5條定有明文。而行政程序法第72條第1項前段規定：「送達
    ，於應受送達人之住居所、事務所或營業所為之」；同法第
    73條第1項規定：「於應送達處所不獲會晤應受送達人時，
    得將文書付與有辨別事理能力之同居人、受僱人或應送達處
    所之接收郵件人員」。
三、經查：本件原處分機關所為如附表所示案號之裁決書，已由
    中華郵政股份有限公司投遞人員分別於如附表所示時間，寄
    往受處分人當時位於桃園縣楊梅鎮○○街347巷1弄26號之戶
    籍地，因未獲會晤本人，即將文書交予受處分人之同居人即
    其父王興乾收受乙節，有各該裁決書之交通部公路總局新竹
    區監理所桃園監理站送達證書、受處分人之全戶戶籍資料查
    詢結果、遷徙記錄資料查詢、交通部公路總局新竹區監理所
    中壢監理站100年8月5日竹監壢字第1001001478號函附卷可
    稽（見本院卷第24、43-44、52頁）。且受處分人亦於原審
    自承自70年左右至93年間與其父親（即王興乾）、母親、兄
    及妹同住上開戶籍地址，而上開送達證書同居人欄下之印章
    亦係王興乾之私章等語（見原審卷第48頁反面）。故依前揭
    說明，本件如附表所示裁決書已分別於附表所示時間合法送
    達予受處分人，堪予認定。又受處分人受送達之住所地係在
    桃園縣楊梅市，依司法院91年2月19日所發布之「法院訴訟
    當事人在途期間標準」第2條第1款規定之規定，須扣除在途
    期間1日，故受處分人如欲聲明異議，應於接到裁決書之翌
    日起20日加計1日在途期間，是受處分人至遲應分別於92年8
    月28日（星期四）提出異議之聲明，惟受處分人竟遲至100
    年5月26日始向原審法院聲明異議，此有原審法院蓋印之收
    文戳章附卷可參（見原審卷第1頁），則受處分人之聲明異
    議顯已逾上開20日之法定不變期間而不合法律上程式。
四、本件原審以受處分人之聲明異議不合法定程式，且無從補正
    ，揆諸前引規定及說明，駁回其異議之聲明，核無違誤，受
    處分人仍執前詞，提起抗告，請求撤銷原裁定改諭知免罰，
    為無理由，應予駁回。
中    華    民    國   100    年    9    月    30     日
                 刑事第二十五庭  審判長法  官  黃瑞華
                                       法  官  高玉舜
                                       法  官  陳恆寬
以上正本證明與原本無異。
不得抗告。
                                       書記官  黃家麟
中    華    民    國   100    年    10    月    4     日
附表：
┌─┬───┬───┬────┬────┬─────────┬───┬─────┬─────┐
│編│違規時│違規地│舉發違規│舉發違反│處罰主文          │裁決日│裁決書字號│裁決書送達│
│號│間    │點    │事實    │法條    │                  │期    │          │地點、日期│
├─┼───┼───┼────┼────┼─────────┼───┼─────┼─────┤
│1 │91年8 │台十九│駕駛人行│道路交通│一、罰鍰新臺幣2,40│92年8 │壢監裁字第│桃園縣楊梅│
│  │月24日│線31.1│車速度，│管理處罰│    0元整，罰鍰限 │月5日 │裁53-II112│鎮（現改為│
│  │上午10│K     │超過規定│條例第40│    於92年9 月4 日│      │5882號92年│楊梅市）新│
│  │時49分│      │之最高時│條第1 項│    前繳納。      │      │8 月7 日  │明街347 巷│
│  │      │      │速未滿20│、第85條│二、上開罰鍰逾期不│      │          │1 弄26號  │
│  │      │      │公里以上│第2項   │    繳納者，依法移│      │          │92年8 月7 │
│  │      │      │。      │        │    送強制執行。  │      │          │日        │
│  │      │      │        │        │                  │      │          │          │
├─┼───┼───┼────┼────┼─────────┼───┼─────┼─────┤
│2 │91年6 │台十九│駕駛人行│道路交通│一、罰鍰新臺幣2,40│92年8 │壢監裁字第│桃園縣楊梅│
│  │月24日│線33K │車速度，│管理處罰│    0元，罰鍰限於 │月5日 │裁53-II110│鎮（現改為│
│  │下午4 │處    │超過規定│條例第40│    92年9 月4日前 │      │8474號    │楊梅市）新│
│  │時25分│      │之最高時│條第1 項│    繳納。        │      │          │新明街347 │
│  │      │      │速20公里│、第85條│二、上開罰鍰逾期不│      │          │巷1 弄26號│
│  │      │      │以上。  │第2項   │    繳納者，依法移│      │          │92年8 月7 │
│  │      │      │        │        │    送強制執行。  │      │          │日        │
│  │      │      │        │        │                  │      │          │          │
├─┼───┼───┼────┼────┼─────────┼───┼─────┼─────┤
│  │91年1 │內湖平│在道路收│道路交通│一、罰鍰新臺幣1,20│92年8 │壢監裁字第│桃園縣楊梅│
│3 │月30日│面廣場│費停車處│管理處罰│    0元，罰鍰限於 │月5 日│裁53-1A645│鎮（現改為│
│  │下午3 │      │所停車不│條例第56│    92年9 月4 日前│      │9936號    │楊梅市）新│
│  │時35分│      │依規定繳│條第1 項│    繳納。        │      │          │新明街347 │
│  │      │      │費      │第11款、│二、上開罰鍰逾期不│      │          │巷1 弄26號│
│  │      │      │        │第85條第│    繳納者，依法移│      │          │92年8 月7 │
│  │      │      │        │2項     │    送強制執行。  │      │          │日        │
│  │      │      │        │        │                  │      │          │          │
├─┼───┼───┼────┼────┼─────────┼───┼─────┼─────┤
│  │91年01│水源快│駕駛人行│道路交通│一、罰鍰新臺幣2,40│92年8 │壢監裁字第│桃園縣楊梅│
│4 │月25日│速道路│車速度，│管理處罰│    0元，罰鍰限於 │月5日 │裁53-AA032│鎮（現改為│
│  │晚上7 │路往北│超過規定│條例第40│    92年9 月4 日前│      │2063號    │楊梅市）新│
│  │時35分│      │之最高時│條第1 項│    繳納。        │      │          │新明街347 │
│  │      │      │速未滿20│、第85條│二、上開罰鍰逾期不│      │          │巷1 弄26號│
│  │      │      │公里以上│第2項   │    繳納者，依法移│      │          │92年8 月7 │
│  │      │      │。      │        │    送強制執行。  │      │          │日        │
│  │      │      │        │        │                  │      │          │          │
├─┼───┼───┼────┼────┼─────────┼───┼─────┼─────┤
│  │91年5 │台十九│駕駛人行│道路交通│一、罰鍰新臺幣2,40│92年8 │壢監裁字第│桃園縣楊梅│
│5 │月12日│線33K │車速度超│管理處罰│    0元，罰鍰限於 │月1日 │裁53-II108│鎮（現改為│
│  │下午1 │處    │過規定之│條例第40│    92年8 月31日前│      │7425號    │楊梅市）新│
│  │時7 分│      │最高時速│條第1 項│    繳納。        │      │          │新明街347 │
│  │      │      │未滿20公│、第85條│二、上開罰鍰逾期不│      │          │巷1 弄26號│
│  │      │      │裡以上。│第2 項  │    繳納者，依法移│      │          │92年8 月7 │
│  │      │      │        │        │    送強制執行。  │      │          │日        │
│  │      │      │        │        │                  │      │          │          │
└─┴───┴───┴────┴────┴─────────┴───┴─────┴─────┘